【裁判字號】    98,裁,464
【裁判日期】    980226
【裁判案由】    營業稅
【裁判全文】
最  高  行  政  法  院  裁  定
                                       98年度裁字第464號
上  訴  人  壢都營造股份有限公司
代  表  人  甲○○
訴訟代理人  乙○○
被 上訴 人  財政部臺灣省北區國稅局
代  表  人  陳文宗
上列當事人間營業稅事件，上訴人對於中華民國95年12月28日臺
北高等行政法院95年度訴字第2033號判決，提起上訴，本院裁定
如下：
    主  文
上訴駁回。
上訴審訴訟費用由上訴人負擔。
    理  由
一、按對於高等行政法院判決之上訴，非以其違背法令為理由，
    不得為之，行政訴訟法第242條定有明文。依同法第243條第
    1項規定，判決不適用法規或適用不當者，為違背法令；而
    判決有同條第2項所列各款情形之一者，為當然違背法令。
    是當事人對於高等行政法院判決上訴，如依行政訴訟法第24
    3條第1項規定，以高等行政法院判決有不適用法規或適用不
    當為理由時，其上訴狀或理由書應有具體之指摘，並揭示該
    法規之條項或其內容；若係成文法以外之法則，應揭示該法
    則之旨趣，倘為司法院解釋或本院之判例，則應揭示該判解
    之字號或其內容。如以行政訴訟法第243條第2項所列各款情
    形為理由時，其上訴狀或理由書，應揭示合於該條項各款之
    事實。上訴狀或理由書如未依此項方法表明者，即難認為已
    對高等行政法院判決之違背法令有具體之指摘，其上訴自難
    認為合法。
二、本件上訴人係核定使用統一發票商號，於民國（下同）93年
    3月承包群達電子有限公司（下稱群達公司）廠房及辦公室
    新建工程，就第8期「室內隔間裝修完成」應收款新臺幣(下
    同)3,290,000元(含稅)未依規定開立統一發票，漏報銷售額
    3,133,333元，案經被上訴人查獲，取具一般營繕工程資料
    查核清單、合約書及付款資料明細表等資料影本附案佐證，
    審理違章成立，除核定補徵營業稅款156,667元外，並按所
    漏稅款裁處3倍罰鍰470,000元（計至百元止）。上訴人不服
    ，循序提起本件行政訴訟。案經原審駁回上訴人之訴。
三、本件上訴人對於高等行政法院判決上訴，主張：原審主要依
    據營業人開立銷售憑證時限表及建築法第70條第1項規定，
    認定建築工程完工後經發給使用執照者，室內隔間必定已完
    成，否則無從取得使用執照。惟按同法第71條觀之只要建築
    工程完竣後，起造人會同承造人及監造人申請使用執照時，
    與原申領之建造圖說完全相符者、即予核發。所以原建造圖
    說如無室內隔間，亦可核發使用執照。另依桃園縣政府於96
    年1月30日府工建字第0960015377號函、監造人於96年2月2
    日設字第960202號函、群達公司及監造人所出具之該室內隔
    間裝修工程並無施作之證明書，可證明監造人建築師申領使
    用執照時，上訴人並無施作室內隔間裝修工程。又上訴人申
    報完工與群達公司何時付款互不相干，原審以未兌現4張支
    票日期均晚於建築工程申報完工之日，認定上訴人主張支票
    未兌現，受有損失，因而第8期未予施作云云，並不足採，
    有違經驗法則等語，雖以該判決違背法令為由，惟核其上訴
    理由，係就原審取捨證據、認定事實之職權行使，指摘其為
    不當，並就原審已論斷者，泛言未論斷，或就原審所為論斷
    ，泛言其論斷矛盾，而非具體說明其有何不適用法規或適用
    法規不當之情形，並揭示該法規之條項或其內容，及合於行
    政訴訟法第243條第2項所列各款之事實，難認對該判決之如
    何違背法令已有具體之指摘。依首開規定及說明，應認其上
    訴為不合法。至上訴人於原審判決後始提出前述桃園縣政府
    及監造人函，屬於事實調查之事項，本院為法律審，依法無
    從加以審酌。況該系爭工程監造人梁忠權建築師函覆桃園縣
    政府，僅稱有關該案室內隔間裝修工程，非本所承攬之業務
    ，亦不足作為上訴人有利之證據。附此指明。
四、據上論結，本件上訴為不合法。依行政訴訟法第249條第1項
    前段、第104條、民事訴訟法第95條、第78條，裁定如主文
    。
中    華    民    國    98    年    2     月    26    日
                    最高行政法院第七庭
                        審判長法官  藍  獻  林
                              法官  胡  方  新
                              法官  廖  宏  明
                              法官  張  瓊  文
                              法官  林  文  舟
以  上  正  本  證  明  與  原  本  無  異
中    華    民    國    98    年    2     月    26    日
                              書記官  彭  秀  玲


司法院資訊處製作；財團法人民間司法改革基金會備份。
